臺灣高等法院刑事裁定
110年度聲再字第308號
聲  請  人
即受處分人  張仕良



上列聲請人即受處分人因違反毒品危害防制條例案件，對於最高
法院110年度台抗字第788號，中華民國110年5月12日確定裁定（
原審案號：臺灣新北地方法院110年度毒聲字第810號），聲請重
新審理，本院裁定如下：
    主  文
本件重新審理之聲請駁回。
    理  由
一、聲請意旨略以：聲請人即受處分人張仕良（下稱聲請人）不
    服最高法院110年度台抗字第788號刑事裁定抗告駁回，依法
    提出再審之重新裁定，主張：㈠有關本件有無繼續施用毒品
    傾向之評估，前科分數高達22分，但其中一般前科紀錄2分
    ，與有無繼續施用毒品傾向毫無關聯性，且聲請人首次犯罪
    已年滿20歲，卻仍以未滿20歲計分10分，明顯錯誤；㈡聲請
    人此次犯罪只有使用海洛因單項毒品，但卻判斷聲請人多重
    藥物濫用，計分10分，有失公允；㈢有關使用藥物之方式計
    分10分，但此項目與使用藥物項目實屬同一行為，卻分別計
    分，有違一罪不二罰原則；㈣聲請人因家中獨剩一年邁老父
    親，且膝蓋受傷，於3、4月間疫情嚴重而無法前來探視，但
    於民國110年5月19日已來訪視聲請人，故以無家人訪視而計
    分5分有失偏頗。㈤實務上有多次施用毒品者仍勒戒成功，但
    聲請人卻要強制戒治1年，有違公平原則，且大法官釋字第7
    75號解釋意旨認不以前科量刑，但前科卻被用於有無繼續施
    用毒品傾向之評估計分，實為不妥。基於上述各情，聲請人
    認遭判定有繼續施用毒品傾向之評估有誤，請法院將原裁定
    撤銷，讓聲請人得以早日接續執行後續之刑期，以盡早返家
    照顧父親云云。
二、按觀察、勒戒及強制戒治之裁定確定後，有毒品危害防制條
    例第20條之1第1項各款所列情形之一，認為應不施以觀察、
    勒戒或強制戒治者，受觀察、勒戒或強制戒治處分之人，或
    其法定代理人、配偶，或檢察官得以書狀敘述理由，聲請原
    裁定確定法院重新審理，毒品危害防制條例第20條之1第1項
    定有明文（聲請狀誤引刑事訴訟法第420條）。該條所規定
    之重新審理係為確定裁定認定事實錯誤所設之特別救濟程序
    ，是聲請重新審理之對象應為具有實體確定力之裁定，從而
    對下級審法院所為觀察、勒戒及強制戒治之裁定抗告，經上
    級審法院以不合法律上程式，從程序上駁回者，聲請重新審
    理之標的仍為下級審之實體裁定，並非上級審法院之程序裁
    定。且重新審理之聲請是否具備合法條件，受理聲請之法院
    應先加審查，若其聲請程序不合法，應以裁定駁回之，毒品
    危害防制條例第20條之1第4項前段亦有明文。
三、經查：本件聲請人即受處分人（下稱聲請人）張仕良因施用
    毒品案件，經臺灣新北地方法院以110年度毒聲字第810號裁
    定令入戒治處所強制戒治，其期間為6個月以上，至無繼續
    強制戒治之必要為止，但最長不得逾1年，聲請人不服，提
    起抗告，經法務部○○○○○○○○於110年3月26日重新評估後，認
    有繼續施用毒品之傾向，本院認聲請人之抗告無理由，於11
    0年4月9日以110年度毒抗字第596號裁定駁回抗告，且因屬
    不得再抗告案件而確定。雖聲請人仍就該確定裁定向最高法
    院提出再抗告，經最高法院以該案屬不得再抗告案件，認聲
    請人所提出再抗告為法律上所不應准許，於110年5月12日以
    110年度台抗字第788號裁定駁回再抗告等情，有歷審之裁定
    及聲請人之刑案前科紀錄表在卷可憑，是本案確定之實體裁
    定應為本院110年度毒抗字第596號裁定（且聲請人已對本院
    上開裁定聲請重新審理，經本院以110年度聲再字第256號案
    辦理），前開最高法院之裁定並非實體裁定。本件聲請人向
    臺灣新北地方檢察署提出本件聲請再審重新裁定狀，經臺灣
    新北地方檢察署於110年6月10日函轉本院辦理，但其書狀主
    旨載明「不服最高法院刑事裁定抗告駁回，依刑事訴訟法第
    420條之權利提出再審之重新裁定之書狀」，嗣經補充敘明
    對最高法院110年度台抗字第788號刑事裁定聲請重新審理，
    但揆諸首揭說明，聲請人對最高法院之上開駁回再抗告裁定
    聲請重新審理，於法不合，應予駁回。
據上論斷，依毒品危害防制條例第20條之1第4項前段，裁定如主
文。
中　　華　　民　　國　　110 　年　　6 　　月　　24　　日
                  刑事第六庭  審判長法　官  劉方慈
                                    法　官  曹馨方
                                    法　官  許曉微
以上正本證明與原本無異。
不得抗告。
                                    書記官  徐仁豐
中　　華　　民　　國　　110 　年　　6 　　月　　24　　日